臺灣新北地方法院民事裁定
111年度小上字第153號
上  訴  人  杭雲河  
被上訴人    飛駝新城公寓大廈管理委員會

法定代理人  楊宗翰  
上列當事人間請求給付停車清潔費事件，上訴人對於中華民國11
1年4月29日本院板橋簡易庭110年度板小字第2983號第一審判決
提起上訴，本院裁定如下：
　　主　文
上訴駁回。
第二審訴訟費用新臺幣壹仟伍佰元由上訴人負擔。
　　理　由
一、上訴意旨略以：
　㈠上訴人所使用之停車位（下稱系爭停車位），位在飛駝新城
    社區之巷道土地上（下稱系爭巷道土地），系爭巷道土地為
    飛駝新城社區住戶共有之私人土地，倘欲作為停車位收費使
    用，自應依民法第820條第1項規定，須過半數共有人及應有
    部分合計過半數之同意，或依公寓大廈管理條例以區分所有
    權人會議處理。然被上訴人並未召開飛駝新城社區區分所有
    權人會議決議，亦未得過半數共有人及應有部分合計過半數
    之同意，自無管理收益系爭巷道土地之權利。至被上訴人據
    為本案請求之汽車停車管理辦法，乃係於民國100年8月28日
    管理委員會會議中所通過，然觀該次會議記錄未能得知飛駝
    新城社區共有人皆同意由被上訴人管理收益系爭巷道土地。
　㈡系爭巷道土地本屬於道路用地，被上訴人違規劃設停車位而
    向各住戶收取管理費，嗣後經新北市政府調查認應申請變更
    使用執照，否則應該塗銷停車位之劃設，此有新北市政府工
    務局100年7月28日北工使字第10006541129號函可查。故被
    上訴人於合法變更使用執照之前，將系爭巷道土地劃設停車
    位係屬違法，應不得出租停車位。
　㈢依停車格位與禁停標線之劃設原則表格五、巷道停車管制評
    估原則注意事項第2點等規定，公寓樓間出入口為禁止停車
    區，而系爭停車位位在上訴人住家門口正前方，本不應劃設
    停車格；且系爭停車位橫向寬1.36公尺、縱長僅5.1公尺，
    亦不符內政部市區道路附屬工程設計規範中路邊停車格位劃
    設之原則（橫向寬2～2.5公尺、縱長最小5公尺）。原審未考
    量系爭停車位之設置及收費是否合法，而逕為判斷上訴人占
    用系爭停車位並須付費，應為不當。
　㈣被上訴人據為本案請求之汽車停車管理辦法，未載明停車車
    位範圍、各該使用主體等，依公寓大廈管理條例第23條第2
    項第1款之規定：「規約除應載明專有部分及共用部分範圍
    外，下列各項事項，非經載明於規約者，不生效力：一、約
    定專用部分、約定共用部分之範圍及使用主體」，應不生效
    力。又上訴人未曾向被上訴人申請停車位，亦未持有被上訴
    人所發之停車證，且系爭停車位上亦有與上訴人同棟住戶及
    左鄰右舍停放機車，並非由上訴人使用，被上訴人卻僅向上
    訴人提告，令人難以認同其合理性。
　㈤上訴人自92年起即無停放汽車在系爭停車位，並曾去函被上
    訴人要求取消系爭停車位而未獲置理，係因系爭停車位常被
    停滿機車寸步難行，故上訴人方擺放花盆隔出進出走道之空
    間方便出入，此係基於消防、救災及逃生之考量，且占用系
    爭停車位之面積比例亦未達原審所認定之50.42％。
　㈥為確認系爭停車位不得停車，且有阻礙住戶通行等情，請求
    法院至系爭巷道土地現場履勘系爭停車位之使用空間。
　㈦聲明：原判決不利上訴人部分廢棄；廢棄部分，被上訴人在
    第一審之訴及假執行之聲請均駁回。
二、按對於小額程序第一審判決之上訴，非以其違背法令為理由
    ，不得為之，民事訴訟法第436條之24第2項定有明文。又上
    訴狀內應記載上訴理由，並表明下列各款事項：㈠原判決所
    違背之法令及其具體內容；㈡依訴訟資料可認為原判決有違
    背法令之具體事實，同法第436條之25亦有明定。再依民事
    訴訟法第436條之32第2項準用同法第468條及第469條第1至5
    款之規定，所謂判決違背法令係指判決不適用法規或適用不
    當者而言，且判決有同法第469條第1款至第5款情形之一者
    ，為當然違背法令。是當事人以小額程序之第一審判決違背
    法令為理由提起上訴時，就原判決如何不適用法規或適用法
    規不當，其上訴狀或理由書應有具體之指摘，並揭示該法規
    之條項或其內容，若係成文法以外之法則，應揭示該法則之
    旨趣，倘為司法院解釋，則應揭示該解釋之字號或其內容，
    如依民事訴訟法第469條第1款至第5款所列各款事由提起上
    訴者，其上訴狀或理由書應揭示合於該條款之事實，若小額
    程序上訴人之上訴狀或理由書未依上述方法表明者，自難認
    已對原判決之違背法令有具體之指摘，其上訴即不合法（最
    高法院71年度台上字第314號裁判意旨及民事訴訟法第436條
    之32第2項規定參照）。另依民事訴訟法第436條之32第2項
    準用同法第471條第1項之上訴法律審（第三審）之規定，小
    額程序之上訴人若未於提起上訴後20日內提出如上所述之合
    法上訴理由書於第二審法院，第二審法院無庸命其補正，即
    得依同法第436條之32第2項準用同法第444條第1項前段之規
    定，逕以裁定駁回之。
三、經查，上訴人對於小額訴訟程序第一審判決提起上訴，惟核
    其上訴意旨所陳之前開內容（含聲請到場履勘系爭停車位之
    證據調查），均僅為兩造於原審紛爭之基礎事實，此屬事實
    審法院取捨證據認定事實之職權範圍，應由事實審法院斟酌
    全辯論意旨及調查證據之結果，依自由心證判斷之。上訴人
    未具體表明原判決究竟有何違背法令之情事，亦未表明依訴
    訟資料合於該違背法令之具體事實，且未陳明原判決如何不
    適用法規或適用法規不當，自難認對原判決之如何違背法令
    已有具體之指摘，揆諸前揭說明，自不得謂上訴人已合法表
    明上訴理由，本院亦無庸命其補正，逕以裁定駁回其上訴。
四、本件第二審訴訟費用，依民事訴訟法第436條之32第1項準用
    同法第436條之19第1項規定，確定其數額為新臺幣1,500元
    ，並應由上訴人負擔。
五、據上論結，本件上訴為不合法，爰裁定如主文。
中　　華　　民　　國　　111 　年　　9 　　月　　19　　日
                民事第二庭    審判長法　官　黃若美
　　　　　　　　　
                                    法　官　宋泓璟
　　　　　　　　　　　　　　　　　　　　　　
                                    法　官　楊雅萍
以上正本係照原本作成。
本裁定不得抗告。
中　　華　　民　　國　　111 　年　　9 　　月　　20　　日
                                    書記官  蘇  泠